---
title: "Visualização dos mapas"
output: html_notebook
---
## Configuracoes iniciais
```{r}
  # Setup
  source('fun/setup.R')
  # Plotagem
  tmap_options(
    output.format = 'png',
    output.dpi = 500
  )
  # Cores
  #paleta <- c('#38040E', '#F4442E', '#FFC145', '#05E4FF', '#6184D8') 
  paleta_NA <- '#DCDCDC'
  
  # Estrutura de pasta
  files_folder <- "../../indice-mobilidade_dados"
  subfolder1 <- sprintf('%s/01_municipios/2019/', files_folder)
  subfolder2 <- sprintf('%s/02_setores_censitarios/2019', files_folder)
  subfolder12 <- sprintf('%s/12_hex_municipios/2019', files_folder)
  subfolder14 <- sprintf("%s/14_hex_agregados/2019", files_folder)
  subfolder17 <- sprintf("%s/17_acesso_oportunidades/2019", files_folder)
  
```
# Carregar arquivos

## Parte 1:
- Limite municipal
- Setores Censitários
- Hexágonos - res 07
- Hexágonos - res 08

```{r}
muni <- 'bho'

limite <- readRDS(sprintf('%s/municipio_%s_2019.rds', subfolder1, muni)) 
setores <- readRDS(sprintf('%s/setores_%s_2019.rds', subfolder2, muni)) 
hex_7 <- readRDS(sprintf('%s/hex_%s_07_2019.rds', subfolder12, muni)) 
hex_8 <- readRDS(sprintf('%s/hex_%s_08_2019.rds', subfolder12, muni)) 
```

## Parte 2:
- Dados agregados - res 07
- Dados agregados - res 08
- Mapas do CMA - automóvel por aplicativo
- Mapas do CMA - ônibus
- Mapas do CMA - a pé
- Mapas do CMA - bicicleta

```{r}
muni <- 'nat'
# Dados agregados por resolucao
file_7 <- readRDS(sprintf("%s/hex_agregado_%s_07_2019.rds", subfolder14, muni))
file_8 <- readRDS(sprintf("%s/hex_agregado_%s_08_2019.rds", subfolder14, muni))
# Mapas do CMA por modo de transporte
file_7_car <- readRDS(sprintf("%s/acess_07_%s_carro_compart_2019.rds", subfolder17, muni))
file_7_bus <- readRDS(sprintf("%s/acess_07_%s_onibus_2019.rds", subfolder17, muni))
file_8_walk <- readRDS(sprintf("%s/acess_08_%s_modos_ativos_2019.rds", subfolder17, muni))%>%
  dplyr::filter(mode=='walk')
file_8_bike <- readRDS(sprintf("%s/acess_08_%s_modos_ativos_2019.rds", subfolder17, muni))%>%
  dplyr::filter(mode=='bike')
```

## Mapas

```{r}
t1 <- tm_shape(limite)+
  tm_polygons()+
  tm_layout(main.title='Limite municipal', main.title.position = c('center', 'TOP'))+
  tm_scale_bar(breaks = c(0, 5, 10), text.size = 0.5,
               lwd = 0.8)

t2 <- tm_shape(setores)+
  tm_polygons()+
  tm_layout(main.title='Setores Censitários', main.title.position = c('center', 'TOP'))+
  tm_scale_bar(breaks = c(0, 5, 10), text.size = 0.5,
               lwd = 0.8)

t3 <- tm_shape(hex_7)+
  tm_polygons()+
  tm_layout(main.title='Malha hexagonal', 
            main.title.position = c('center', 'TOP'),
            title = 'Resolução 7',
            title.position = c('right', 'bottom'))+
  tm_scale_bar(breaks = c(0, 5, 10), text.size = 0.5,
               lwd = 0.8)

t4 <- tm_shape(hex_8)+
  tm_polygons()+
  tm_layout(main.title='Malha hexagonal',
            main.title.position = c('center', 'TOP'),
            title = 'Resolução 8',
            title.position = c('right', 'bottom'))+
  tm_scale_bar(breaks = c(0, 5, 10), text.size = 0.5,
               lwd = 0.8)

tmap_arrange(t1, t2, t3, t4, nrow=2)
```
## População

- Mapa 1: Distribuição da população
- Mapa 2: Distribuição da população negra
```{r}
file_8$pop_total <- ifelse(file_8$pop_total > 0, file_8$pop_total, NA)
file_8$perc_negra <- (file_8$cor_negra/file_8$pop_total)*100
```

```{r}
main_title <- 'População'        # main_title em tm_layout
      coluna <- "pop_total"                       # col em tm_fill
      subtitulo <- "Número de habitantes"   # title em tm_fill
      estilo <- "quantile"                                # style em tm_fill
      
      tm_shape(file_8) + 
        tm_layout(main.title = main_title,
                  main.title.position = c("center","TOP"),
                  legend.outside = FALSE, frame = FALSE,
                  #panel.labels = c('At?? 15 minutos','At?? 30 minutos','At?? 45 minutos','At?? 60 minutos'),
                  main.title.size = 2, legend.title.size = 1,
                  inner.margins = c(0.02, 0.02, 0.02, 0.3))+
        tm_fill(col = coluna, 
                n=4,
                #breaks = breaks,
                style = estilo,
                palette = 'Blues', colorNA = '#666666', textNA = "Sem população", 
                title = subtitulo,
                legend.format = list(text.separator="a", scientific=TRUE, format="f"))+ # scientific e interessante
        tm_scale_bar(breaks = c(0, 2, 4), text.size = .5)#, position=c("right", "bottom"))#+
      #tm_facets(by = "OPORT", nrow=1, free.coords = FALSE)+
      #tm_borders(alpha = 1)
```

```{r}
main_title <- "População negra"
      coluna <- "perc_negra"
      subtitulo <- "Percentual por hexágono"
      estilo <- "equal"
      breaks = c(0,20,40,60,80,100)
      
      tm_shape(file_8) + 
        tm_layout(main.title = main_title,
                  main.title.position = c("center", "TOP"),
                  legend.outside = FALSE, frame = FALSE, 
                  #panel.labels = c('At?? 15 minutos','At?? 30 minutos','At?? 45 minutos','At?? 60 minutos'),
                  title.size = 1, legend.title.size = 1,
                  inner.margins = c(0.02, 0.02, 0.02, 0.3))+
        tm_fill(col = coluna, 
                n=4,
                breaks = breaks,
                style = 'quantile',
                palette = 'Blues', colorNA = "#666666", textNA = "Sem população", 
                title = subtitulo,
                legend.format = list(text.separator="a", scientific=TRUE, format="f"),
                legend.position = c('left','center'))+ # scientific e interessante
        tm_scale_bar(breaks = c(0, 2, 4), text.size = .5)#, position=c("right", "bottom"))#+
      #tm_facets(by = "OPORT", nrow=1, free.coords = FALSE)+
      #tm_borders(alpha = 1)
```

Oportunidades

```{r}
file <- readRDS(sprintf("%s/hex_agregado_%s_%s_2019.rds", subfolder14, muni, res))

  tt_total <- sum(file$empregos_total)
  st_total <- sum(file$saude_total)
  et_total <- sum(file$edu_total)
  
  file$empregos_total <- ifelse(file$empregos_total > 0, file$empregos_total, NA)
  file$saude_total <- ifelse(file$saude_total > 0, file$saude_total, NA)
  file$edu_total <- ifelse(file$edu_total > 0, file$edu_total, NA)
```

```{r}
estilo <- "jenks"
oport <- "edu_total"
main_title <- "Educação"
subtitulo <- "Número de estabs"

tm_shape(file) + 
      tm_layout(main.title = main_title,
                main.title.position = c("center","TOP"),
                legend.outside = FALSE, frame = FALSE, 
                title.size = 1, legend.title.size = 1,
                inner.margins = c(0.02, 0.02, 0.02, 0.2))+
      tm_fill(col = oport, 
              n=5,
              #breaks = c(0,1,5,10,20,70),
              style = estilo,
              palette = 'Blues', colorNA = "#DCDCDC", textNA = "Zero", 
              title = subtitulo,
              legend.format = list(text.separator="a", scientific=TRUE, format="f"))+ # scientific e interessante
      tm_scale_bar(breaks = c(0, 2, 4), text.size = .5, position=c("right", "bottom"))#+
    #tm_facets(by = "OPORT", nrow=1, free.coords = FALSE)+
    #tm_borders(alpha = 1)
```
Acesso

```{r}
cma_3%>%
  tm_shape()+ 
  tm_layout(main.title = sprintf("Acesso ao trabalho \n%s", titulo), 
            legend.outside = FALSE, frame = FALSE, 
            #panel.labels = panel_labels,
            main.title.size = 1,
            main.title.position = c("center","TOP"),
            legend.title.size = 1,
            main.title.position = 'center',
            frame.lwd = NA,
            #panel.label.bg.color = NA,
            #panel.label.size = 0.8,
            inner.margins = c(0.02, 0.02, 0.02, 0.4))+
  tm_fill(col = "CMATT30_r", 
          n=4,
          #breaks = c(0,20,40,60,80,100),
          style = 'jenks', #"cat",
          palette = 'Blues', colorNA = paleta_NA, textNA = "Sem dados", 
          title = "CMA/CMA' (%)",
          legend.format = list(text.separator="a", scientific=TRUE, format="f"))+ # scientific e interessante
  tm_scale_bar(breaks = c(0, 2, 4), text.size = .5, position=c("right", "bottom"))+
  #tm_facets(by = "CMA", nrow=1, free.coords = FALSE)+
  tm_legend(position = c('right','center'))
```




